臺灣基隆地方法院刑事裁定  
111年度聲字第349號
聲  請  人  臺灣基隆地方檢察署檢察官
受  刑  人  江承祐（原名江宸帆）




上列聲請人因受刑人數罪併罰有二裁判以上，聲請定其應執行之
刑（111年度執聲字第184號），本院裁定如下：
    主  文
江承祐所犯如附表所示各罪所處之刑，有期徒刑部分應執行有期
徒刑參年伍月。
    理  由
一、聲請意旨略以：受刑人江承祐因詐欺等案件，先後經判決確
    定如附表，應依刑法第53條、第51條第5款規定，定其應執
    行之刑，爰依刑事訴訟法第477條第1項聲請裁定等語。
二、數罪併罰，有二裁判以上者，依第51條之規定，定其應執行
    之刑；數罪併罰，宣告多數有期徒刑者，於各刑中之最長期
    以上，各刑合併之刑期以下，定其刑期，但不得逾30年。刑
    法第53條、第51條第5款定有明文。又裁判確定前犯數罪者
    ，併合處罰之。但有下列情形之一者，不在此限：四、得易
    服社會勞動之罪與不得易服社會勞動之罪；前項但書情形，
    受刑人請求檢察官聲請定應執行刑者，依第51條規定定之。
    同法第50條第1項第4款、第2項亦有明文。
三、經查，受刑人因詐欺等案件，先後經法院判處如附表所示之
    刑，並均確定在案（詳如附表），此有如附表所示之刑事判
    決書及臺灣高等法院被告前案紀錄表各1份在卷足參。其中
    如附表編號1所示為得易服社會勞動之罪，如附表編號2至12
    所示為不得易服社會勞動之罪，依刑法第50條第1項但書規
    定，原不得合併定其應執行刑，然受刑人已以書面向檢察官
    聲請定應執行刑，有受刑人出具之聲請狀1紙在卷可憑，合
    於刑法第50條第2項規定。從而，檢察官聲請定其應執行之
    刑，本院審核認聲請為正當，爰予受刑人陳述意見之機會後
    ，依其犯罪時間之間隔、行為態樣、罪質、侵害法益之專屬
    性或同一性、加重、減輕效益及整體犯罪非難評價等一切情
    狀，於不逾越內部界限、外部界限之範圍內，合併定其應執
    行之刑如主文所示。至如附表編號1所示之併科罰金部分，
    因本件尚無數罪併罰分別宣告多數罰金刑之情形，自無庸定
    其應執行刑，附此敘明。
四、依刑事訴訟法第477條第1項，刑法第50條第2項、第53條、
    第51條第5款，裁定如主文。
中　　華　　民　　國　　111 　年　　5 　　月　　4 　　日
                  刑事第四庭  法  官    謝昀芳
以上正本證明與原本無異。
對於本件裁定如有不服，應於收受送達後5日內，向本院提出抗
告書狀，敘述抗告之理由，抗告於臺灣高等法院。
中　　華　　民　　國　　111 　年　　5 　　月　　4 　　日
                              書記官　  陳維仁
附表：
 編　　　　　號  1 2 3  罪　　　　　名  洗錢防制法 詐欺 詐欺  宣　　告　　刑  有期徒刑4月，併科罰金新臺幣3萬元 有期徒刑1年2月 有期徒刑1年1月  犯　罪　日　期  110年1月下旬某日（聲請書誤載為109年12月21日前某日某時）至110年2月23日 109年4月18日 109年4月18日 偵查(自訴)機關年　度　案　號  基隆地檢110年度偵字第3411號 士林地檢109年度偵字第13795號等 士林地檢109年度偵字第13795號等 　　　 最  後 事實審  法　　院 本院 士林地院 士林地院  案　　號 110年度基金簡字第30號 110年度審金訴字第510號 110年度審金訴字第510號  判決日期 110年9月29日 110年11月12日 110年11月12日 　　　 確  定 判  決  法　　院 本院 士林地院 士林地院  案　　號 110年度基金簡字第30號 110年度審金訴字第510號 110年度審金訴字第510號  判　　決確定日期 110年11月3日 110年12月29日 110年12月29日 是否為得易科罰金之案件  否 否 否 備           註  基隆地檢111年度執字第244號 士林地檢111年度執字第944號（編號2至5業經士林地院以110年度審金訴字第510號定應執行有期徒刑1年6月確定）  

 編　　　　　號  4 5 6  罪　　　　　名  詐欺 詐欺 詐欺  宣　　告　　刑  有期徒刑1年2月 有期徒刑1年4月 有期徒刑1年2月  犯　罪　日　期  109年4月18日 109年4月18日 109年4月4日至109年4月21日 偵查(自訴)機關年　度　案　號  士林地檢109年度偵字第13795號等 士林地檢109年度偵字第13795號等 基隆地檢109年度偵字第6326號等 　　　 最  後 事實審  法　　院 士林地院 士林地院 本院  案　　號 110年度審金訴字第510號 110年度審金訴字第510號 110年度金訴字第114、154號  判決日期 110年11月12日 110年11月12日（聲請書誤載為110年11月22日） 110年11月30日 　　　 確  定 判  決  法　　院 士林地院 士林地院 本院  案　　號 110年度審金訴字第510號 110年度審金訴字第510號 110年度金訴字第114、154號  判　　決確定日期 110年12月29日 110年12月29日 110年12月29日 是否為得易科罰金之案件  否 否 否 備           註  士林地檢111年度執字第944號（編號2至5業經士林地院以110年度審金訴字第510號定應執行有期徒刑1年6月確定）  基隆地檢111年度執字第534號（編號6至12業經本院以110年度金訴字第114、154號定應執行有期徒刑1年10月確定） 

 編　　　　　號  7 8 9  罪　　　　　名  詐欺 詐欺 詐欺  宣　　告　　刑  有期徒刑1年1月 有期徒刑1年1月 有期徒刑1年  犯　罪　日　期  109年4月19日 109年4月19日 109年4月20日 偵查(自訴)機關年　度　案　號  基隆地檢109年度偵字第6326號等 基隆地檢109年度偵字第6326號等 基隆地檢109年度偵字第6326號等 　　　 最  後 事實審  法　　院 本院 本院 本院  案　　號 110年度金訴字第114、154號 110年度金訴字第114、154號 110年度金訴字第114、154號  判決日期 110年11月30日 110年11月30日 110年11月30日 　　　 確  定 判  決  法　　院 本院 本院 本院  案　　號 110年度金訴字第114、154號 110年度金訴字第114、154號 110年度金訴字第114、154號  判　　決確定日期 110年12月29日 110年12月29日 110年12月29日 是否為得易科罰金之案件  否 否 否 備           註  基隆地檢111年度執字第534號（編號6至12業經本院以110年度金訴字第114、154號定應執行有期徒刑1年10月確定）   

 編　　　　　號  10 11 12  罪　　　　　名  詐欺 詐欺 詐欺  宣　　告　　刑  有期徒刑1年 有期徒刑1年 有期徒刑1年  犯　罪　日　期  109年4月19日 109年4月20日 109年4月27日至109年4月28日 偵查(自訴)機關年　度　案　號  基隆地檢109年度偵字第6326號等 基隆地檢109年度偵字第6326號等 基隆地檢109年度偵字第6326號等 　　　 最  後 事實審  法　　院 本院 本院 本院  案　　號 110年度金訴字第114、154號 110年度金訴字第114、154號 110年度金訴字第114、154號  判決日期 110年11月30日 110年11月30日 110年11月30日 　　　 確  定 判  決  法　　院 本院 本院 本院  案　　號 110年度金訴字第114、154號 110年度金訴字第114、154號 110年度金訴字第114、154號  判　　決確定日期 110年12月29日 110年12月29日 110年12月29日 是否為得易科罰金之案件  否 否 否 備           註  基隆地檢111年度執字第534號（編號6至12業經本院以110年度金訴字第114、154號定應執行有期徒刑1年10月確定）